【裁判字號】    91,訴,2349
【裁判日期】    920520
【裁判案由】    偽造文書等
【裁判全文】
臺灣板橋地方法院刑事判決                        九十一年度訴字第二三四九號
    公  訴  人  臺灣板橋地方法院檢察署檢察官
    被      告  戊○○
右列被告因偽造文書等案件，經檢察官提起公訴（九十一年度偵字第一六、一八八八
六號），本院判決如左：
    主  文
戊○○共同連續行使偽造私文書，足以生損害於他人，累犯，處有期徒刑拾月。
如附表所示之署押均沒收之。
    事  實
一、戊○○前於民國八十五年間，因重利案件，經臺灣臺中地方法院於八十五年十一
    月十四日以八十五年度訴字第一九六○號判處有期徒刑十月，嗣上訴於臺灣高等
    法院臺中分院於八十六年一月二十九日以八十五年度上訴字第二五三三號改判有
    期徒刑八月，再經上訴於最高法院於八十六年五月九日以八十六年度臺上字第二
    六九八號駁回上訴確定；於八十六年六月十三日刑期起算，指揮書執行完畢日期
    ：八十七年一月九日，於同年一月一日縮刑期滿執行完畢【構成累犯】。
二、戊○○仍不知警惕，緣其係設址臺北縣新莊市○○路四二四號「暐震實業有限公
    司」（下稱暐震公司）之負責人，於九十年五月間某日，與庚○○【檢察官另案
    偵查中】、年籍不詳之許先生，共同基於偽造文書之犯意聯絡，由戊○○提供其
    公司員工「丁○○○」之國民身分證影本，以及「丁○○○」之在職證明、扣繳
    憑單，由戊○○填寫中華商業銀行股份有限公司（下簡稱甲○○○）信用卡申請
    書，並在申請書上偽造「丁○○○」署押後，交由庚○○以及年籍不詳之成年男
    子「許先生」持向甲○○○申請信用卡，嗣甲○○○核發信用卡後，以掛號郵寄
    送達暐震公司，戊○○取得該「丁○○○」之信用卡後，即基於意圖為自己不法
    所有之概括犯意，與庚○○、許先生等，連續自九十年六月六日起至同月十八日
    止，分別在乙○○○【開卡電話】、宇磐公司、己○○○○、辛○○○站前店、
    統一超商股份有限公司等聯合信用卡中心特約商店，使用前開領得之信用卡簽帳
    消費，並以複寫方式同時在簽帳單顧客存根聯、特約商店存根聯及銀行存根聯上
    偽簽「丁○○○」署名，一次偽造完成三聯以「丁○○○」名義作成之簽帳單，
    持以交付該等特約商店，使聯合信用卡中心誤認係丁○○○消費而代為墊付消費
    款，戊○○等三人因而享有免付消費款之利益。而戊○○等復承前犯意，持前開
    信用卡向上海銀行樹林分行設置之自動提款機輸入密碼，藉以使該銀行辨識系統
    對真正持卡人之識別陷於錯誤而向該銀行預借現金等，計獲取免付消費款利益二
    九九八五元暨現金二萬五千元，足以生損害於丁○○○及甲○○○、上海銀行及
    聯合信用卡中心。嗣因丁○○○於九十年八月六日接獲甲○○○帳款催繳通知書
    後，經告知甲○○○其並未申請信用卡後，由甲○○○依信用卡申請書所載資料
    循線查詢後，始知上情。
三、案經丁○○○、甲○○○訴由臺北縣政府警察局樹林分局移由臺灣板橋地方法院
    檢察署檢察官偵查起訴。
    理  由
一、訊據被告戊○○固坦承曾持告訴人丁○○○之身分證影本及員工資料交予庚○○
    申辦信用卡，並親自填寫信用卡申請資料及持偽辦之信用卡至上海銀行樹林分行
    預借現金一情不諱，惟否認有何犯行，辯稱：申請書係其填載，填完後交給庚○○，叫黃去與員工談，後來就不知道，也沒有領到信用卡及使用信用卡等云云。
二、經查，右揭申辦信用卡核發寄送至被告所營之暐震公司等之整體作業詳情，已由
    告訴人甲○○○代理人丙○○、王躍奮指陳明確，而被告未經丁○○○同意，即
    將丁○○○之身分資料交付庚○○申辦信用卡之事實，亦據告訴人丁○○○暨證
    人邱金塗指、證述甚詳，而被告辯稱其有告知丁○○○申請信用卡情事，亦為丁○○○所否認；尤以，該信用卡又係寄發至被告所營之暐震公司，庚○○又何能
    取得？警訊中又稱該信用卡係許先生交付，而於本院則反稱係庚○○交給伊等前
    後翻異。況且被告擅自填寫丁○○○之信用卡申請書資料交付他人，並於甲○○○核發丁○○○名義之信用卡寄達被告經營之公司後，且有持該信用卡預借現金
    ，有監視錄影翻拍相片三紙在卷可佐，此亦為被告戊○○供承無訛，因此，足以
    認定被告始終知悉該信用卡申辦並取得持以使用之情事，此就其在偵查中稱並不
    知係丁○○○之信用卡，而於本院則稱該公司全體員工均有申請，有幾人核下來
    不知道，僅知丁○○○這一張而已（見本院九十二年三月十日訊問筆錄）等語，
    所供前後顯屬不一。此外，復有信用卡申請書、甲○○○信用卡遭冒刷資料、上
    海商銀預借現金交易明細、聯合信用卡處理中心ＥＤＣ帳單調閱明細表及信用卡
    消費之消費帳單附卷可查，據上，被告所辯，顯係卸責之詞，不足採信。本案事
    證明確，被告戊○○犯行，足以認定。
三、核被告戊○○所為，係犯刑法第二百十六條、第二百十條之行使偽造私文書罪（
    信用卡申請書之提出，及在簽帳單上持卡人欄簽名而偽造簽帳單並行使等部分）
    、同法第三百三十九條第一項之詐欺取財罪（佯為真正信用卡持卡人而使店員交
    付貨品部分）及同法第三百三十九條之二準詐欺罪（佯為真正信用卡持卡人而由
    自動提款機預借現金部分）。其與庚○○、年籍姓名不詳之成年男子「許先生」
    間，有犯意之聯絡及行為分擔，均為共同正犯。在信用卡申請書、簽帳單上偽造
    「丁○○○」署押之行為，屬偽造申請書、簽帳單私文書之階段行為，而偽造私
    文書之低度行為復均為行使之高度行為所吸收，均不另論罪。被告一個詐欺行為
    ，同時造成特約商店及發卡銀行、聯合信用卡處理中心財產法益之侵害，觸犯數
    罪名，為想像競合犯，應依刑法第五十五條之規定從一重處斷。被告先後多次行
    使偽造私文書、詐欺、準詐欺犯行，均時間緊接，犯罪構成要件相同，顯各係基
    於概括犯意為之，應依連續犯規定論以一罪，並各加重其刑。被告所犯行使偽造
    私文書、詐欺、準詐欺間，分別有方法結果之牽連關係，應從一重之行使偽造私
    文書罪處斷。被告有如事實欄所示之前科，並已執行完畢，有臺灣高等法院被告
    全國前案紀錄表、臺灣高等法院檢察署刑案紀錄簡覆表在卷可按，其於五年內再
    犯有期徒刑以上之本罪，為累犯，應依法遞加重其刑。爰審酌被告素行、犯罪之
    動機、目的、手段、所生危害及犯罪後態度等一切情狀，量處如主文所示之刑。
    甲○○○信用卡申請書上偽造之「丁○○○」署押一枚，及各該消費簽帳單上偽
    造之「丁○○○」署押十五枚（計一式三聯，共五次消費），雖由各該商店、銀
    行等分別持有當中，然並無證據證明其已滅失，仍應依刑法第二百十九條規定，
    不問屬於犯人與否均宣告沒收之。
據上論斷，應依刑事訴訟法第二百九十九條第一項前段，刑法第二十八條、第五十六
條、第二百十六條、第二百十條、第三百三十九條第一項、第三百三十九條之二、第
五十五條、第四十七條、第二百十九條、罰金罰鍰提高標準條例第一條前段，判決如
主文。
本案經檢察官顏世翠到庭執行職務。
中      華      民      國      九十二    年      五      月    二十    日
                              臺灣板橋地方法院刑事第六庭
                                      法  官  黎錦福
右正本證明與原本無異。
如不服本判決，應於判決送達後十日內向本院提出上訴狀 (應附繕本) ，上訴於臺灣
高等法院。
              書記官  蔡麗春
中      華      民      國      九十二    年      五      月    二十    日
附表：
１  甲○○○信用卡申請書上偽造之「丁○○○」署押一枚。
２  消費簽帳單上偽造之「丁○○○」署押十五枚（計一式三聯，共五次消費）。
附錄本案所犯法條全文：
刑法第二百十條
偽造、變造私文書，足以生損害於公眾或他人者，處五年以下有期徒刑。
刑法第二百十六條
行使第二百十條至第二百十五條之文書者，依偽造、變造文書或登載不實事項或使登
載不實事項之規定處斷。
刑法第三百三十九條
意圖為自己或第三人不法之所有，以詐術使人將本人或第三人之物交付者，處五年以
下有期徒刑、拘役或科或併科一千元以下罰金。
以前項方法得財產上不法之利益或使第三人得之者亦同。
前二項之未遂犯罰之。
刑法第三百三十九條之二：
意圖為自己或第三人不法之所有，以不正方法由自動付款設備取得他人之物者，處三
年以下有期徒刑、拘役或一萬元以下罰金。
以前項方法得財產上不法之利益或使第三人得之者，亦同。


司法院資訊處製作；財團法人民間司法改革基金會備份。
